臺灣高等法院刑事裁定
110年度聲字第323號
聲  請  人  臺灣高等檢察署檢察官
受  刑  人  童仲彥


上列聲請人因受刑人數罪併罰有二裁判以上，聲請定其應執行之
刑（聲請案號：臺灣高等檢察署110年度執聲字第74號），本院
裁定如下：
    主  文
童仲彥犯如附表所示各罪所處之刑，應執行有期徒刑壹年，如易
科罰金，以新臺幣壹仟元折算壹日。
    理  由
一、聲請意旨略以：受刑人因犯偽造文書等數罪，先後經判決如
    附表，應依刑法第53條、第51條第5款規定，定其應執行之
    刑，爰依刑事訴訟法第477條第1項聲請裁定等語。
二、按數罪併罰，有二裁判以上者，依第51條之規定，定其應執
    行之刑；數罪併罰，分別宣告多數有期徒刑者，於各刑中之
    最長期以上，各刑合併之刑期以下，定其刑期，但不得逾30
    年，刑法第53條及第51條第5款分別定有明文。次按犯最重
    本刑為5年以下有期徒刑以下之刑之罪，而受6月以下有期徒
    刑或拘役之宣告者，得以新臺幣1千元、2千元或3千元折算
    一日，易科罰金。第1項至第4項及第7項之規定，於數罪併
    罰之數罪均得易科罰金或易服社會勞動，其應執行之刑逾6
    月者，亦適用之，刑法第41條第1項前段、第8項亦定有明文
    。又按數罪併罰，應依分別宣告其罪之刑為基礎，定其應執
    行刑，此觀刑法第51條規定自明，故一裁判宣告數罪之刑，
    雖曾經定其執行刑，但如再與其他裁判宣告之刑定其執行刑
    時，前定之執行刑當然失效，仍應以其各罪宣告之刑為基礎
    ，定其執行刑，不得以前之執行刑為基礎，以與後裁判宣告
    之刑，定其執行刑（最高法院99年度台非字第229號判決意
    旨參照）；惟刑事訴訟法第370條第2項、第3項，已針對第
    二審上訴案件之定應執行之刑，明定有不利益變更禁止原則
    之適用，分屬不同案件之數罪併罰，倘一裁判宣告數罪之刑
    ，曾經定其執行刑，再與其他裁判宣告之刑定其執行刑時，
    在法理上亦應同受此原則之拘束（最高法院103年度第14次
    刑事庭會議決議意旨參照），亦即另定之執行刑，其裁量所
    定之刑期，不得較重於前定之執行刑加計後裁判宣告之刑之
    總和（最高法院104年度台抗字第410號裁定意旨參照）。末
    按定應執行之刑，應由犯罪事實最後判決之法院對應之檢察
    署檢察官聲請該法院依上開規定裁定之，不能因犯罪之一部
    分所科之刑業經執行完畢，而認檢察官之聲請為不合法，予
    以駁回。至已執行部分，自不能重複執行，應由檢察官於指
    揮執行時扣除之，此與定應執行刑之裁定無涉（最高法院10
    6年度台抗字第540號裁定意旨參照）。
三、經查：
　㈠受刑人童仲彥因犯如附表所示之不能安全駕駛致交通危險罪
    、偽造文書、妨害名譽等罪，經臺灣基隆地方法院、臺灣臺
    北地方法院及本院分別判處如附表所示之刑（均得易科罰金
    ；其中附表編號1、3所示之罪，前經本院以109年聲字第398
    2號裁定應執行有期徒刑8月），俱經確定在案。而附表編號
    2至3所示之罪，犯罪時間係在附表編號1之罪判決確定前所
    犯，且本件聲請定應執行刑之最後事實審法院為本院等情，
    有各該判決書及本院被告前案紀錄表在卷可稽，是上開犯罪
    乃於裁判確定前所犯之數罪。而受刑人所犯如附表所示之罪
    均得易科罰金，不論適用102年1月23日修正前後之刑法第50
    條之規定，均無不同。檢察官基此向本院聲請定其應執行之
    刑，本院審核認聲請為正當，應予准許。至受刑人所犯如附
    表編號1所示之罪部分，雖已於108年1月2日易科罰金執行完
    畢，然數罪併罰案件之執行完畢，係指該數罪所定應執行之
    刑已執行完畢而言。若數罪中之一罪，已先予執行，嗣法院
    始依檢察官之聲請，就該數罪裁定定其應執行之刑，則前已
    執行之刑，係檢察官執行時予以扣除之問題，不能認為已執
    行完畢（最高法院106年台抗字第535號刑事裁定意旨參照）
    。是本件仍應依法就受刑人所犯如附表所示各罪定其應執行
    刑，至於前已執行易科罰金之如附表編號1所示之刑，則屬
    檢察官於執行時予以扣除之問題，附此敘明。
　㈡本院審酌受刑人所犯如附表各罪罪名、犯罪態樣、手段、犯
    罪性質及侵害法益均不相同，彼此間之關連性不高，具有相
    當獨立性，責任非難之重複程度較低，且其中附表編號1、3
    所示之罪刑業經定應執行有期徒刑8月，已如前述；參照前
    揭規定及說明，就附表編號1至3各罪再定應執行之有期徒刑
    者，應審酌前開裁判內、外部界限之範圍，並斟酌受刑人犯
    罪行為之不法及罪責程度、各罪之關聯性、犯罪情節、次數
    及行為態樣、數罪所反應被告人格特性與傾向、對被告施以
    矯正之必要性等，就其所犯前揭各罪為整體非難評價，裁定
    其應執行之刑如主文所示。 
據上論斷，應依刑事訴訟法第477條第1項，刑法第50條第1項前
段、第53條、第51條第5款、第41條第1項前段、第8項，裁定如
主文。
中　　華　　民　　國　　110 　年　　1 　　月　　22　　日
                  刑事第十五庭  審判長法　官  林怡秀
                                      法　官  陳信旗
                                      法　官  古瑞君
以上正本證明與原本無異。
不得抗告。
                                      書記官  林君縈
中　　華　　民　　國　　110 　年　　1 　　月　　22　　日
附表：受刑人童仲彥定應執行刑案件一覽表
（以下臺灣基隆地方檢察署簡稱「基隆地檢」、臺灣基隆地方法
院簡稱「基隆地院」；臺灣臺北地方檢察署簡稱「臺北地檢」、
臺灣臺北地方法院簡稱「臺北地院」）
編號  1  2 3 罪名  不能安全駕駛致交通危險罪  偽造文書 妨害名譽 宣告刑  有期徒刑3月  有期徒刑5月 有期徒刑6月 犯罪日期  107年8月11日  101年2月至102年12月  101年11月15日 偵查(自訴)機關 年度案號  基隆地檢107年度偵字第4590號  臺北地檢105年度偵字第7467、9423號 臺北地院102年度自字第2號 最後 事實審 法院 基隆地院  臺北地院 臺灣高等法院  案號 107年度基交簡字第718號  106年度訴字第422號 107年度重上更一字第28號  判決日期 107/09/25  108/03/28 109/07/08 確定 判決 法院 基隆地院  臺北地院 臺灣高等法院  案號 107年度基交簡字第718號  106年度訴字第422號 107年度重上更一字第28號  判決確定日期 107/10/29  108/09/03 (撤回上訴) 109/07/08 是否為得易科罰金之案件  是  是 是 備註  基隆地檢107年度執字第3283號（已執畢）  臺北地檢109年度執字第6293號 臺北地檢109年度執字第4423號   編號1、3前經定刑有期徒刑8月   編號1、3有期徒刑8月